【裁判字號】    95,上易,108
【裁判日期】    950309
【裁判案由】    竊盜
【裁判全文】
臺灣高等法院臺中分院刑事判決       95年度上易字第108號
上  訴  人  台灣台中地方法院檢察署檢察官
被      告  丁○○
上列上訴人因竊盜案件，不服臺灣臺中地方法院94年度易字第13
89號中華民國94年12月2日第一審判決 （起訴案號：臺灣臺中地
方法院檢察署93年度偵聲字第20365號 ），提起上訴，本院判決
如下：
      主  文
原判決撤銷。
丁○○共同竊盜，處拘役伍拾玖日，如易科罰金，以佰元折算
壹日。
      事  實
一、丁○○有違反麻醉藥品管理條例前科，與徐勝丸 (另由原審
    通緝中 )共同意圖為自己不法之所有，基於犯意聯絡，於民
    國 (下同 )九十三年十一月十八日上午十時許，在新竹市科
    學園區某建築工地，共同徒手竊取該工地不詳姓名者所有之
    磨石機一臺、水溝蓋六片，得手後旋即搬上徐勝丸之前在新
    竹市○○路竊取之丙○○所有之ＪＶ－○六五七號自小貨車
    上駛離，於同日下午五時許，在臺中縣東勢鎮○○里○○路
    七六之六號前，為警發現二人行跡可疑趨前盤查時，乙○○
    為警當場逮捕，方查獲被告丁○○參與上揭竊行。
二、案經台中縣警察局東勢分局報請台灣台中地方法院檢察署檢
    察官偵查起訴。
      理  由
一、訊據被告丁○○坦承九十三年十一月十八日上午，搭乘乙○
    ○駕駛之ＪＶ－○六五七號自小貨車，自新竹返回臺中縣東
    勢鎮，惟矢口否認犯上開竊盜犯行，辯稱：伊並未與乙○○
    共同竊取扣案之水溝蓋及磨石機云云。惟查：扣案之磨石
    機、水溝蓋均堪使用，並非無價值之物，顯非他人所丟棄，
    雖警察未進一步追查而不知其所有人，然其係不詳姓名者所
    有之物應堪認定。共犯乙○○於偵查中結證：水溝蓋、磨
    石機係伊與丁○○於九十三年十一月十八日上午十時許在新
    竹科學園區某工地偷的等語，與其警訊所供就行竊之時間、
    地點等大致相符，被告曾介紹乙○○至新竹工作且搭載乙○
    ○之車回東勢，與乙○○間並無仇怨，若被告未參與行竊，
    何以乙○○會作此供證。況扣案之磨石機甚笨重 (見卷附照
    片及本院電話查詢紀錄)，乙○○身材並不高壯 (見偵查卷
    二十六頁照片)，一人是否能將其搬上ＪＶ－○六五七號自
    小貨車，不無疑問。被告於原審中辯稱：當天伊搭乘乙○
    ○的車子從新竹回到臺中市東勢鎮，一起到臺中縣東勢鎮○
    ○里○○路七六之六號前麵店吃麵，到麵店吃麵前，車上並
    無該等水溝蓋、磨石機，吃麵期間，乙○○曾經開車出去，
    回到麵店後，伊看到車上多了水溝蓋、磨石機，吃完麵後，
    伊就與乙○○分開，自行走路回家云云與被告於偵查中所供
    ：伊正在吃麵，乙○○就開車出去，伊有跟他講要回來載伊
    ，隔了很久都沒有回來，伊打電話給他，才知他被警察逮捕
    等語不合，亦與證人即查獲警員何榮順於原審法院審理時結
    稱：查獲當日伊與同仁值巡邏勤務，被告、乙○○都是毒品
    列管人口，巡邏時遇到他們二人，他們二人駕駛一臺小貨車
    ，伊不清楚是何人駕駛該車，伊看到他們時，車子已經停妥
    ，走到車頭那裡到小吃店，伊當時看到他們二人走在一起，
    伊當時在便利商店監控，他們進到小吃店吃東西，他們在麵
    攤那裡來來去去，好像發現伊等，他們二人吃完東西後，就
    刻意分開走，伊下車跟蹤乙○○，乙○○走到便利商店後，
    伊將乙○○攔下，帶他到車旁，當時被告是走另一個方向，
    警方是用車子跟蹤，被告進到巷子裡，伊等沒有辦法繼續跟
    蹤，當場只抓到乙○○而已，伊在跟監的時候車斗內已有水
    溝蓋、磨石機等語不合。綜上所述，本件事證已臻明確，被
    告所辯顯係脫卸之詞，不足採信，其犯行應堪認定。
二、核被告所為係犯刑法第三百二十條第一項之竊盜罪，被告與
    乙○○間有犯意聯絡及行為分擔，為共同正犯，原審遽為被
    告無罪之諭知，尚有未洽，檢察官以原審判決無罪不當為由
    上訴有理由，應由本院將原審判決撤銷改判，爰審酌被告犯
    罪之動機、目的、手段及所竊得之物價值不高暨犯罪後之態
    度等一切情狀，量處如主文第二項所示之刑，並諭知易科罰
    金之折算標準。
三、據上論斷，應依刑事訴訟法第三百六十九條第一項前段、第
    三百六十四條、第二百九十九條第一項前段、刑法第二十八
    條、第三百二十條第一項、第四十一條第一項前段、罰金罰
    鍰提高標準條例第一條前段、第二條，判決如主文。
本案經檢察官甲○○到庭執行職務。
中    華    民    國    95    年    3    月  9        日
            刑事第九庭  審判長法  官  陳  筱  珮
                              法  官  余  仕  明
                              法  官  康  應  龍
上列正本證明與原本無異。
不得上訴。
                              書記官  姚  錫  鈞
中    華    民    國    95    年    3    月  13       日
                                                      Ａ


司法院資訊處製作；財團法人民間司法改革基金會備份。
